【裁判字號】    92,簡上,16
【裁判日期】    921224
【裁判案由】    竊盜
【裁判全文】
臺灣宜蘭地方法院刑事判決                          九十二年度簡上字第一六號
    上  訴  人  臺灣宜蘭地方法院檢察署檢察官
    被      告  乙○○
右列公訴人因被告竊盜案件，不服臺灣宜蘭地方法院宜蘭簡易庭九十二年度宜簡字第
一一一號，中華民國九十二年五月三十日第一審判決（起訴案號：臺灣宜蘭地方法院
檢察署九十二年度偵字第九一四號）提起上訴，暨臺灣宜蘭地方法院檢察署移
（同署九十二年度偵字第一七八五號），本院認不得以簡易程序審理，爰改以通常程
序第一審判決如左：
    主  文
原判決撤銷。
乙○○共同連續攜帶兇器竊盜，累犯，處有期徒刑捌月。鋸子壹支沒收。
    事  實
一、乙○○前因竊盜案件，經本院八十六年訴字第三六五號判處有期徒刑一年確定，
    又因強盜案件，經本院八十六年訴字第二０五號判處有期徒刑三年確定，再因脫
    逃案件，經台灣花蓮地方法院八十八年易字第二九六號判處有期三月確定，嗣經
    更定應執行刑，於八十九年七月十七日縮短刑期假釋出監，刑期至九十年八月二
    十九日屆滿以已執行論。仍不知悔改，復基於意圖為自己不法所有之概括犯意，
    先於附表編號一所示之時、地，以附表所示之方法竊取所示之物；復與游文村共
    同意圖為自己不法之所有，於附表編二所示之時、地，以所示之方法竊取所示之
    物，得手後，將所竊取之前揭贓物藏放於宜蘭縣壯圍鄉○○路三十八之一號游文
    村住處。嗣先於九十二年三月二十一日凌晨一時二十五分許，為警在宜蘭縣宜蘭
    市○○路二一二號前查獲，並扣得贓物大黃瓜七十斤；又於九十二年三月三十一
    日下午二時許，為警在游文村前揭住處查獲，並扣得贓物抽水馬達二台。
二、案經宜蘭縣警察局宜蘭分局報告台灣宜蘭地方法院檢察署檢察官聲請簡易判決處
    刑暨移送併辦。
    理  由
一、按第二審法院因原審判決未諭知管轄錯誤不當而撤銷之者，如第二審法院有第一
    審之管轄權，應為第一審之判決，刑事訴訟法第三百六十九條第二項定有明文。
    查本件檢察官上訴及移送併辦部分，因已非屬刑事訴訟法第四百四十九條第三項
    得為簡易處刑之範疇，為免影響被告審級救濟利益，實不得逕以簡易程序進行，
    本院乃依同法第四百五十五條之一第三項準用上揭法條規定，改以通常程序自為
    第一審判決，合先敘明。
二、右揭事實，分據被告於警詢、偵查及本院審理時供承不諱，核與被害人丙○○、
    甲○○指述、證人游文賢證述情節相符，並有丙○○、甲○○分別出具之贓物認
    領保管單各一紙在卷可稽，足認被告自白應為真實，本件事證明確，被告犯行洵
    堪認定。
三、按被告與游文村持以供本件犯罪所用之鋸子，既能切斷連接抽水馬達之水管，客
    觀上顯具有危險性，得為兇器使用。又被告與游文村間，就附表編號二之犯行，
    有犯意連絡及行為分擔，為共同正犯。是核被告所為，係犯如附表所犯法條欄所
    示之罪，其先後二次竊盜犯行，時間緊接，犯罪構成要件相同，顯係基於概括犯
    意為之，應依刑法第五十六條連續犯之規定，論以刑法第三百二十一條第一項第
    三款之攜帶兇器竊盜罪之一罪，並依法加重其刑。查被告前有如事實欄所指之前
    案紀錄，而受有期徒刑之執行，有臺灣高等法院被告全國前案紀錄表足稽，其於
    有期徒刑執行完畢後，五年內再犯有期徒刑以上之本罪，為累犯，應依累犯之規
    定加重其刑，並依法遞加重之。又原審認被告罪證明確予以論罪科刑，固非無見
    ，然被告係承同一概括犯意所為之犯罪事實，原審僅就附表編號一之部分論處被
    告涉犯刑法第三百二十條第一項之竊盜罪名，而未及審究附表編號二之加重竊盜
    犯行，尚有未恰，上訴人指摘原判決不當非無理由，應由本院撤銷原判決並自為
    判決。爰審酌被告犯罪之動機、目的、手段，犯罪所生之損害，及犯罪後尚能坦
    承犯行等一切情狀，量處如主文所示之刑。又被告與游文村用以供本件犯罪所用
    之鋸子係游文村所有，業據被告供承在卷，雖未扣案，惟無證據證明業已滅失，
    爰依刑法第三十八條第一項第二款之規定併予宣告沒收。
據上論斷，應依刑事訴訟法第四百五十五條之一第三項、第三百六十九條第一項前段
、第二項、第三百六十四條、第二百九十九條第一項前段，刑法第二十八條、第三百
二十一條第一項第三款、第五十六條、第四十七條、第三十八條第一項第二款，判決
如主文。
本案經檢察官張鳳清到庭執行職務。
中        華        民        國    九十二    年    十二    月    廿四  日
                                        臺灣宜蘭地方法院刑事第二庭
                                            審判長法  官  黃  永  勝
              法  官  陳  嘉  年
                                                  法  官  林  楨  森
右正本證明與原本無異。
如不服本判決，應於判決送達後十日內向本院提出上訴狀。( 應附繕本 )
                                                  書記官  謝  佩  欣
中        華        民        國    九十二    年    十二    月    廿五  日
附錄本案論罪科刑法條全文：
中華民國刑法第三百二十一條 (加重竊盜罪)
犯竊盜罪而有左列情形之一者，處六月以上五年以下有期徒刑：
一  於夜間侵入住宅或有人居住之建築物、船艦，或隱匿其內而犯之者。
二  毀越門扇、牆垣或其他安全設備而犯之者。
三  攜帶兇器而犯之者。
四  結夥三人以上而犯之者。
五  乘火災、水災或其他災害之際而犯之者。
六  在車站或埠頭而犯之者。
前項之未遂罰之。
附表：
┌──┬────┬────┬───────┬────────────────┬────────┐
│編號│行 為 人│犯罪時間│犯  罪  地  點│   行    為    方    式         │所  犯  法  條  │
├──┼────┼────┼───────┼────────────────┼────────┤
│一 │乙○○  │九十二年│宜蘭縣員山鄉金│徒手竊取丙○○所有之大黃瓜共七十│刑法第三百二十條│
│    │        │三月二十│山西路九十四號│斤。                            │第一項。        │
│    │        │一日凌晨│旁之農地。    │                                │                │
│    │        │一時十分│              │                                │                │
│    │        │許      │              │                                │                │
├──┼────┼────┼───────┼────────────────┼────────┤
│二  │乙○○  │九十二年│宜蘭縣壯圍鄉功│與游文村共同攜帶游文村所有之兇器│刑法第三百二十一│
│    │游文村  │三月三十│勞路八十五號旁│鋸子一支，鋸斷連接抽水馬達之水管│條第一項第三款。│
│    │        │一日凌晨│之農田。      │，而竊取甲○○所有之抽水馬達二台│                │
│    │        │一時許  │              │，得手後，將贓物抽水馬達放在官春│                │
│    │        │        │              │和所騎不詳車號機車後面拖拉之板車│                │
│    │        │        │              │上，再載往游文村住處藏放。      │                │
└──┴────┴────┴───────┴────────────────┴────────┘


司法院資訊處製作；財團法人民間司法改革基金會備份。
